臺灣板橋地方法院刑事判決　　　　　　　94年度訴字第1223號
公　訴　人　臺灣板橋地方法院檢察署檢察官
被　　　告　乙○○
指定辯護人　本院公設辯護人　丙○○
上列被告因公共危險案件，經檢察官提起公訴（93年度偵字第17
837 號），本院判決如下：
    主  文
乙○○放火燒燬現有人所在之建築物，未遂，累犯，處有期徒刑
年柒月。
    事  實
一、乙○○前於民國83年間因違反麻醉藥品管理條例案件，經本
    院於同年9 月30日以83年度易字第5569號判處有期徒刑6 月
    ，於同年12月6 日確定，於同年12月20日易科罰金執行完畢
    （不構成累犯），又於84年間因違反毒品危害防制條例案件
    ，經本院於84年6 月5 日以84年度訴字第733 號判處有期徒
    刑3 年2 月，於84年7 月3 日確定，2 案更定其刑為有期徒
    刑3 年6 月，於85年12月5 日縮短刑期假釋出監，縮短刑期
    期滿日期為87 年6月8 日，另於86年間因違反麻醉藥品管理
    條例案件，經本院於86年9 月18日以86年度易字第5614號判
    處拘役80日，於87年1 月26日確定（宣告拘役部分，不構成
    累犯），前揭假釋經撤銷，送監執行殘刑，後2 案接續執行
    ，於89年1 月20日縮短刑期執行完畢。詎其不思悛悔，與程
    誌修、張志福及姓名、年籍不詳之友人共5 、6 人，先於93
    年5 月9 日晚間9 時許，在臺北縣三重巿成功路97號3 樓「
    好萊屋茶坊（起訴書誤載為好萊屋餐廳）」飲酒，於同日晚
    間11時許，程誌修與該餐廳負責人甲○○發生口角後，旋與
    乙○○等離去。乙○○、程誌修、張志福等另至臺北縣三重
    巿力行路1 段19號「法拉利餐廳」，思及前開糾紛，猶有不
    悅，商議返回「好萊屋茶坊」理論；乙○○則基於放火燒燬
    現有人所在建築物之故意，攜帶其所有之保特瓶2 瓶，先獨
    自至臺北縣三重巿中國石油股份有限公司國園加油站購買汽
    油後，於翌日凌晨2 時許，攜至「好萊屋茶坊」，不知情之
    程誌修、張志福亦抵達該茶坊門口，3 人乃一同進入該茶坊
    （程誌修、張志福經檢察官為不起訴處分），程誌修即動手
    將其內櫃檯上物品掃落於地，乙○○明知該茶坊現有人所在
    ，竟趁機將其所帶汽油中之1 瓶灑於地面，復以其所有之打
    火機1 個，點燃另1 瓶汽油，並丟向該處入門前側櫃檯前側
    及該櫃檯上附近處所，致該櫃檯前側及櫃檯上有2 處局部燃
    燒，幸為該茶坊員工簡榮章適時以滅火器撲滅，始未致燒燬
    該建築物，乙○○則將上述保特瓶及打火機棄於該處後，逃
    離現場。
二、案經甲○○訴由（起訴書漏載此部分）臺北縣政府警察局三
    重分局報請臺灣板橋地方法院檢察署檢察官偵查起訴。
    理  由
一、訊據被告乙○○坦承前揭事實不諱，核與告訴人甲○○警詢
    中之指訴、張志福暨程誌修警詢與偵查中之供述、證人楊晴
    雯即好萊屋茶坊會計暨簡榮章警詢中之證述等情節，均相符
    合，復有現場監視錄影帶翻拍照片、火災現場照片、火災現
    場平面及物品配置圖、臺北縣政府消防局火災證物鑑定報告
    、臺北縣政府消防局火災原因調查報告書等存卷可稽。準此
    ，被告之上開自白，應合於事實，洵足信取。本件事證業臻
    明確，被告犯行堪為認定，應依法論科。
二、按放火罪原含有毀損性質在內，故著火放火燃燒現有人所在
    建築物而損及其內陳設及裝潢，自不另論毀損罪，最高法院
    29年上字第2388號判例意旨可資參照。核被告所為，係犯刑
    法第173 條第3 項、第1 項之放火燒燬現有人所在建築物未
    遂罪；其放火犯行另毀損「好萊屋茶坊」之物品，不另論毀
    損罪。其前於84年間因違反毒品危害防制條例案件，經本院
    於84年6 月5 日以84年度訴字第733 號判處有期徒刑3 年2
    月，於84年7 月3 日確定，於85年12月5 日縮短刑期假釋出
    監，縮短刑期期滿日期為87年6 月8 日，前揭假釋經撤銷，
    送監執行殘刑，於89年1 月20日縮短刑期執行完畢，有臺灣
    高等法院被告前案紀錄表在卷可憑，其於5 年內再犯本件有
    期徒刑以上之罪，為累犯，應依同法第47條法加重其刑。另
    其所為犯行未達既遂程度，是應依同法第26條前段之規定，
    減輕其刑。被告有上揭刑之加重及減輕事由，依法應先加重
    後，減輕之。本院爰審酌其尚有上開犯罪紀錄，有前述被告
    前案紀錄表得考，是素行欠佳，又其徒因細故，即對現有人
    所在建築物放火洩憤，顯然蔑視在場他人之生命、身體安全
    ，惡行非輕，另盱衡其犯罪動機、目的、手段、幸未發生嚴
    重火災及傷及他人生命或身體、告訴人財產損失、犯罪後態
    度等一切情狀，茲量處如主文所示之刑，以資懲儆。至被告
    犯本件之罪所用之保特瓶暨汽油、打火機等，雖均屬其所有
    ，但皆未扣案，該汽油部分已因潑灑於地，而揮發佚失，又
    保特瓶及打火機則遭被告丟棄現場而滅失，故均不為沒收宣
    告之諭知。
據上論斷，應依刑事訴訟法第299 條第1 項前段，刑法第173 條
第3項 、第1 項、第47條、第26條前段，判決如主文。
本案經檢察官魏正杰到庭執行職務。
中　　華　　民　　國　　94　　年　　9 　　月　　19　　日
                  刑事第十五庭  審判長法  官  林海祥
                                      法  官  汪怡君
                                      法  官  朱敏賢
以上正本證明與原本無異。
如不服本判決應於送達後10日內向本院提出上訴狀。
                                      書記官　郭勝華
中　　華　　民　　國　　94　　年　　9 　　月　　19　　日
附錄本案論罪科刑法條全文：
刑法第173條
放火燒燬現供人使用之住宅或現有人所在之建築物、礦坑、火車
、電車或其他供水、陸、空公眾運輸之舟、車、航空機者，處無
期徒刑或七年以上有期徒刑。
失火燒燬前項之物者，處一年以下有期徒刑、拘役或五百元以下
罰金。
第一項之未遂犯罰之。
預備犯第一項之罪者，處一年以下有期徒刑、拘役或三百元以下
罰金。
